臺灣新北地方法院民事裁定
111年度消債更字第175號
聲  請  人  曾正雄  

上列當事人因消費者債務清理事件，聲請更生，本院裁定如下：
    主  文
更生之聲請駁回。
聲請費用由聲請人負擔。
    理  由
一、按聲請更生或清算不合程式或不備其他要件者，法院應以裁
    定駁回之，但其情形可以補正者，法院應定期間先命補正；
    債務人無擔保或無優先權之債務總額未逾新臺幣（下同）1,
    200萬元者，於法院裁定開始清算程序或宣告破產前，得向
    法院聲請更生，消費者債務清理條例（下稱消債條例）第8
    條、第42條第1項分別定有明文。蓋債務人負債總額若過大
    ，其因更生程序而被免責之負債額即相對提高，此對債權人
    造成之不利益過鉅。且負債總額超過一定之數額，益可見其
    債務關係繁雜，亦不適於利用此簡易程序清理債務，自有限
    制其負債總額之必要（消債條例第42條第1項立法理由參照
    ）。又消債條例第42條第1項所稱無擔保或無優先權之債務
    未逾1,200萬元，係指計算至法院裁定開始更生程序前1日止
    ，包含本金、利息、違約金在內之無擔保或無優先權債務總
    額，辦理消費者債務清理事件應行注意事項第21條亦規定甚
    明。
二、本件聲請意旨略以：聲請人前有不能清償債務情事，向本院
    聲請調解，惟債務人與債權人於民國111年3月16日調解不成
    立，爰聲請更生等語。
三、經查，聲請人主張其有不能清償債務之情事，於110年12月3
    日具狀向本院聲請消費者債務清理法院前置調解，嗣於111
    年3月16日調解不成立，聲請人遂於111年4月7日具狀聲請更
    生，經本院以111年度消債更字第175號聲請更生事件受理在
    案等情，有本院110年度司消債調字第952號卷（下稱調解卷
    ）內所附調解筆錄、調解不成立證明書及消費者債務清理更
    生聲請狀可稽（見調解卷第227-228頁、第237頁；本院卷第
    9頁）。次查，聲請人無擔保或無優先權之債務總額達1,278
    萬2,645元等情，此有聲請人陳報消費者債務清理法院前置
    調解聲請狀所附債權人清冊、財團法人金融聯合徵信中心查
    詢當事人綜合信用報告回覆書、債權人臺灣新光商業銀行股
    份有限公司、債權人台北富邦商業銀行股份有限公司、債權
    人中國信託商業銀行股份有限公司、債權人國泰世華商業銀
    行股份有限公司、債權人安泰商業銀行股份有限公司、債權
    人聯邦商業銀行股份有限公司、債權人凱基商業銀行股份有
    限公司、民間債權人良京實業股份有限公司之陳報狀等件在
    卷可證（見調解卷第11-15頁、第19-30頁、第133-185頁）
    。是以，聲請人積欠無擔保債務已逾1,200萬元，核與消債
    條例第42條第1項更生聲請之要件不符，且其情形尚非可以
    補正之事項，依法應逕予駁回。又聲請人依法聲請清算之權
    利不受本件裁定之影響，仍得依法聲請清算，附此敘明。
四、依消費者債務清理條例第42條第1項、第8條，裁定如主文。
中　　華　　民　　國　　111 　年　　4 　　月　　20　　日
              民事第八庭    法　　　官　陳翠琪
上為正本係照原本作成。
如不服本裁定，應於裁定送達後10日內，以書狀向本院提出抗告
，並繳納抗告費新臺幣1,000元。
中　　華　　民　　國　　111 　年　　4 　　月　　20　　日
                            書　記　官　曾怡婷